# 集团公司代子公司进行商务谈判出租房产并收取居间服务费

提问人：dhy1261 时间：2020-06-15 12:31:00
请问陈版：
A集团公司子公司较多，A集团公司统一与B太阳能公司进行谈判，将所属子公司屋顶租赁给B公司使用，从而A集团公司收取合同总金额的15%作为居间服务费，请问是否可行。

回答人：chenyiwei
要看该15%服务费的收费标准是否公允（例如，与市场上类似的中介服务收费相比较；与A集团公司为集中商务谈判所发生的费用相比较；等等）。个人理解似乎15%是偏高了。